【裁判字號】    99,交聲,2096
【裁判日期】    991019
【裁判案由】    聲明異議
【裁判全文】
臺灣高雄地方法院交通事件裁定        99年度交聲字第2096號
原處分機關  高雄市政府交通局
異  議  人  甲○○
上列受處分人因違反道路交通管理處罰條例案件，對於高雄市政
府交通事件裁決中心所為之處分（原處分：高市交裁字第裁32-Z
1A012145號），聲明異議，本院裁定如下：
    主  文
異議駁回。
    理  由
一、原處分意旨略以：異議人即受處分人甲○○於民國98年6 月
    1 日晚上10時1 分許，駕駛車號6787-QB 號自用小客車，行
    經國道1 號高速公路南下11公里處，因行駛高速公路超過規
    定最高速限20公里以上未滿40公里（即時速125 公里），經
    內政部警政署國道公路警察局第一警察隊汐止分隊員警攔停
    舉發，並開立98年6 月1 日公警局交字第Z1A012145 號舉發
    違反道路交通管理事件通知單（下稱舉發單），而經高雄市
    政府交通事件裁決中心依據道路交通管理處罰條例第33條第
    1 項第1 款及第63條第1 項第1 款規定，於99年6 月28日以
    高市交裁字第裁32-Z1A012145號裁決書（下稱裁決書），裁
    處異議人罰鍰新臺幣（下同）5,200 元，並記違規點數1 點
    。異議人接獲裁決書後，不服上開裁決處分，於法定期間內
    向本院聲明異議。
二、本件異議意旨略以：伊當時行車速度約為每小時100 公里，
    欲超越內側車道時速80公里之小客車，故變換車道至外側車
    道，但外側車道亦有一時速80公里之國光號，伊只好減速，
    數分鐘後，有一國道警車尾隨並超越伊之車輛，示意伊停靠
    路肩，告知伊行車時速超過120 公里，伊確信在當時之能見
    度及車流量情況下，伊的時速不可能那麼快；且國道上應以
    安全為第一優先，事發時伊行駛於4 線道之內側第2 線道，
    員警之攔停動作令人心驚，且夜晚停車於路肩也有安全上之
    顧慮，所以雷射測速槍應搭配照相機執行取締，否則難以令
    人信服。為此，請求撤銷原處分。
三、按汽車行駛於高速公路，行車速度超過規定之最高速限，處
    汽車駕駛人新臺幣3,000 元以上6,000 元以下罰鍰，道路交
    通管理處罰條例第33條第1 項第1 款前段定有明文。
四、經查：
  (一)首先，異議人甲○○於98年6 月1 日晚上10時1 分許，駕駛
    車號6787-QB 號自用小客車，行經國道1 號高速公路南下11
    公里處，經國道公路警察局第一警察隊汐止分隊員警攔停，
    並舉發異議人「經雷射槍測定行速125 公里，限速100 公里
    ，超速25公里（測距：504 公尺）」，而由原處分機關以異
    議人「汽車行駛高速公路超過規定最高速限（20公里以上未
    滿40公里）」，裁處罰鍰5,200 元，並記違規點數1 點之事
    實，有上開舉發單、裁決書、送達證書各1 份附卷可稽，且
    為異議人所不爭執，應堪採認。
  (二)再異議人甲○○雖執上開情詞聲明異議。惟：據本件舉發員
    警周育民陳稱：「伊與小隊長盧聰欣擔服98年6 月1 日20時
    至24時巡邏勤務，於國一南向11公里處（該路段為兩線車道
    ）取締違規超速行駛（當日由小隊長負責測速，由伊負責攔
    車），見該車疾駛而來，於是以雷射測速儀瞄準鎖定該車進
    行測速，測得該車行速125 公里，超速25公里（測距504 公
    尺），於是開啟警示燈，並以指揮棒示意攔停該車進行取締
    ，現場即告知駕駛人違規事實，並將測速儀所顯示之數據一
    併出示於駕駛人觀看，始請駕駛人出示駕、行照製單舉發，
    舉發結束後，將舉發單交付駕駛人簽收時，即一併告知應於
    15日內持本舉發單至郵局劃撥繳納，另舉發單係由掌電列印
    ，舉發單上已明確載明繳納方式及到案期限」等語，有該員
    警99年7 月29日職務報告書1 份在卷可稽，本院質諸員警周
    育民上開供述情節，已就異議人上開違規行為之時間、地點
    、距離（即測距）、測速、取締過程等均能具體描述，苟非
    真有其事，焉能為如此詳盡之敘述？且事發時員警周育民係
    與小隊長盧聰欣在事發地點執行巡邏勤務，全程目賭並測得
    異議人超速行駛之事實後，始自後追趕攔停並開單舉發，衡
    情應可明確判斷係異議人違規，應無誤認之可能；再參以員
    警周育民與異議人素不認識，亦無仇隙，則其基於維護交通
    秩序所為之舉發，應無任意構陷異議人違規之由，益徵員警
    周育民上開供述內容為真，異議人確有上開違規行為，應可
    確認。是異議人上開異議之詞，要與事實不符，不足採信。
    原處分機關依道路交通管理處罰條例第33條第1 項第1 款前
    段及第63條第1 項第1 款規定，裁處異議人罰鍰5,200 元，
    並記違規點數1 點，經核尚無不合。從而，本件異議為無理
    由，應予駁回。
五、依道路交通管理處罰條例第87條第2 項，道路交通案件處理
    辦法第19條前段，裁定如主文。
中    華    民    國    99    年    10    月    19    日
                      交通法庭      法  官  陳盈吉
以上正本證明與原本無異。
如不服本裁定，應於收受送達後5 日內向本院提出抗告狀。
中    華    民    國    99    年    10    月    19    日
                                    書記官  陳展榮

司法院資訊處製作；財團法人民間司法改革基金會備份。
